臺灣士林地方法院小額民事判決
110年度士小字第2185號
原      告  新光產物保險股份有限公司

法定代理人  吳昕紘
訴訟代理人  陳鵬宇
            黃品豪
被      告  鄭嘉銘


訴訟代理人  蔡昆彥
上列當事人間請求侵權行為損害賠償事件，本院於民國111年3月
7日言詞辯論終結，判決如下：
    主  文
被告應給付原告新臺幣玖仟壹佰伍拾玖元，及自民國一一○年十
一月二十六日起至清償日止，按週年利率百分之五計算之利息。
原告其餘之訴駁回。
訴訟費用新臺幣壹仟元，其中新臺幣肆佰陸拾陸元應由被告負擔
，其餘應由原告負擔。
本判決原告勝訴部分得假執行。
    理由要領
一、按因侵權行為涉訟者，得由行為地之法院管轄。民事訴訟法
    第15條第1項定有明文。查本件原告主張之侵權行為地為臺
    北市士林區，本院自有管轄權。
二、原告主張：被告於民國110年5月26日15時許，駕駛車牌號碼
    00-0000號車，行經臺北市士林區環河北路3段中正路口時，
    因未保持行車安全距離，致撞上原告承保車牌號碼000-0000
    號車（下稱系爭車輛），原告為被保險人支出修復費用新臺
    幣（下同）1萬9,656元（其中工資1萬0,952元、零件8,704
    元），乃依侵權行為之法律關係及保險法第53條規定，提起
    本件訴訟等語，並聲明求為判決被告給付上開金額，及自起
    訴狀繕本送達翌日起至清償日止，按週年利率5％計算之利息
    。
三、被告則以：肇事責任應為各半等語，資為抗辯。　　
四、本院得心證之理由
(一)按因故意或過失，不法侵害他人之權利者，負損害賠償責任
    。汽車、機車或其他非依軌道行駛之動力車輛，在使用中加
    損害於他人者，駕駛人應賠償因此所生之損害。不法毀損他
    人之物者，被害人得請求賠償其物因毀損所減少之價額。應
    付利息之債務，其利率未經約定，亦無法律可據者，週年利
    率為百分之五。損害之發生或擴大，被害人與有過失者，法
    院得減輕賠償金額，或免除之。民法第184條第1項前段、第
    191條之2前段、第196條、第203條、第217條第1項分別定有
    明文。再按物被毀損時，被害人除得依民法第196條請求賠
    償外，並不排除民法第213條至第215條之適用。依民法第19
    6條請求賠償物被毀損所減少之價額，得以修復費用為估定
    之標準，但以必要者為限（例如︰修理材料以新品換舊品，
    應予折舊）（最高法院77年度第9次民事庭會議決議參照）
    。末按，被保險人因保險人應負保險責任之損失發生，而對
    於第三人有損失賠償請求權者，保險人得於給付賠償金額後
    ，代位行使被保險人對於第三人之請求權；但其所請求之數
    額，以不逾賠償金額為限。保險法第53條第1項亦有明文。
(二)經查，原告主張於上開時地發生系爭車禍之事實，已據提出
    與所述相符之車險保單、行照、駕照、車損照片、當事人登
    記聯單、估價單等資料為證，並有本院向臺北市政府警察局
    交通警察大隊調取之本件車禍資料在卷可憑，且為被告所不
    爭執，堪信為真。而觀諸上開警局資料所附之初判表（見本
    院卷第23頁），系爭車輛有涉嫌左轉彎時未保持行車安全間
    隔之過失，亦為系爭車禍之肇事原因而與有過失，就此，本
    院衡酌兩車肇事當時之狀況及過失情節等一切情狀，認被告
    就系爭車禍之發生應負5成責任。
(三)又據原告所提之估價單，其修復費用為1萬9,656元（其中工
    資1萬0,952元、零件8,704元），然而以新零件更換舊零件
    之零件折舊部分非屬必要費用，應予扣除，依行政院所頒固
    定資產耐用年數表及固定資產折舊率表之規定，汽車耐用年
    數為5年，依定率遞減法每年應折舊千分之369，且參酌營利
    事業所得稅查核準則第95條第6項規定「固定資產提列折舊
    採用平均法或定率遞減法者，以1年為計算單位，其使用期
    間未滿1年者，按實際使用之月數相當於全年之比例計算之
    ，不滿1月者，以1月計」而為計算。茲查，系爭車輛係於11
    0年1月15日出廠使用（行車執照僅記載出廠年月，未載明出
    廠日，依法推定為該月15日），有行車執照影本附卷可稽（
    見本院卷第15頁），算至本件事故發生時之110年5月26日，
    系爭車輛已使用4月，是原告就零件部分，所得請求被告賠
    償之範圍，扣除折舊之後，應以7,366元（計算式詳附表）
    為限，加上其餘非屬零件之工資1萬0,952元，合計為1萬8,3
    18元。復依上開與有過失責任下，被告應賠償之金額減輕5
    成，則被告於此範圍不負賠償責任，是原告得請求之損害賠
    償金額應為9,159元（計算式：1萬8,318×0.5＝9,159，元以
    下四捨五入）。
五、從而，原告依上開法律關係，訴請被告給付9,159元，及自
    起訴狀繕本寄存送達生效之翌日即110年11月26日（見本院
    卷第51頁）起至清償日止，按週年利率5％計算之利息，為有
    理由，應予准許，逾此範圍之請求，則無理由，應予駁回。
六、本件原告勝訴部分，係就民事訴訟法第436條之8第1項適用
    小額程序所為被告敗訴之判決，依同法第436條之20之規定
    ，應依職權宣告假執行，並依職權確定訴訟費用額1,000元
    （第一審裁判費），其中466元應由被告負擔，其餘應由原
    告負擔。
中　　華　　民　　國　　111 　年　　3 　　月　　21　　日
                  士林簡易庭  法  官  楊峻宇
以上為正本係照原本作成。
如不服本判決，應於送達後20日內，向本院提出上訴狀並應記載
上訴理由，表明關於原判決所違背之法令及其具體內容與依訴訟
資料可認為原判決有違背法令之具體事實，如於本判決宣示後送
達前提起上訴者，應於判決送達後20日內補提上訴理由書（須附
繕本）。
中　　華　　民　　國　　111 　年　　3 　　月　　21　　日
                              書記官  蘇彥宇       
附表
-----
折舊時間           金額
第1年折舊值        8,704×0.369×(5/12)=1,338
第1年折舊後價值    8,704-1,338=7,366